【裁判字號】    92,易,2024
【裁判日期】    921124
【裁判案由】    違反動產擔保交易法等
【裁判全文】
臺灣臺北地方法院刑事判決                        九十二年度易字第二０二四號
    公  訴  人  台灣台北地方法院檢察署檢察官
    被      告  乙○○  男  四.
右列被告因竊盜等案件，經檢察官提起公訴（九十二年度偵緝字第一二六二號、同年
度偵字第一五七四五號及同年度偵字第一七三五五號），本院因被告於準備程序進行
中為有罪之陳述，合議庭裁定由法官獨任進行簡式審判程序審理後，本院判決如左：
    主  文
乙○○動產擔保交易之債務人，意圖不法之利益，將標的物遷移，致生損害於債權人
，處拘役拾日；又連續攜帶兇器毀越安全設備竊盜，處有期徒刑拾月。
    事  實
一、乙○○於民國九十年二月十三日，以動產擔保交易附條件買賣之方式，向「甲○
    ○○股份有限公司」（下稱奇異公司）購買ＴＯＹＯＴＯ廠牌ＰＲＩＭＥＯ車型
    ，車號七Ｍ－九四七號汽車一部，約定總價金為新台幣（下同）七十三萬七千一
    百五十二元，按每月一期付款一萬九千六百九十七元分三十六期給付，標的物存
    放地點為台北縣新店市○○路○段二一一巷二十七號三樓之乙○○位住處，在價
    金未全部付清之前，標的物所有權仍屬於出賣人奇異公司所有，乙○○僅得依約
    占有使用，不得任意遷移或為其他處分；詎乙○○為動產擔保交易之債務人，取
    得上開汽車後，自九十一年八月十二日起即拒不付款，並意圖為自己不法之利益
    ，將該車輛遷移藏匿他處，致生損害於奇異公司。乙○○復另行基於意圖為自己
    不法所有之概括犯意，先於九十二年七月五日凌晨三時二十分許，自台北縣新店
    市○○路四十七號五樓之頂樓徒手攀爬至劉怡孫位於五樓無人居住之書庫（侵入
    建築物部分未據告訴），將窗戶打開，逾越窗戶之安全設備進入該屋，惟因該屋
    裝有中興保全系統，其於逾越窗戶之際，即觸動保全系統，而欲從該屋大門離去
    之際，又觸動保全系統，適保全人員王傳明已抵達上址樓下，乙○○遂躲入浴室
    內，經王傳明進入屋內察看而發覺上情並報警處理，故其尚未竊得財物；再於同
    年七月十六日凌晨三時許，持長約三十公分客觀上足以作為兇器使用之油壓剪毀
    壞宜蘭縣壯圍鄉○○路二十五之二號無人居住之「福德廟」（侵入建築物部分亦
    未據告訴）後方鐵窗並逾越該窗戶進入該廟，破壞奉獻箱上之鎖頭，竊取其內之
    香油錢約三萬六千元，得手後駕車逃逸，嗣於同年七月十七日晚間八時十分許，
    為警在宜蘭縣壯圍鄉○○路○段二九二巷六號四樓查獲。
二、案經債權人奇異公司訴請台北縣政府警察局新店分局及宜蘭縣警察局礁溪分局報
    請臺灣臺北地方法院檢察署檢察官偵查起訴後經本院合議庭裁定改由法官獨任依
    簡式審判程序審理。
    理  由
一、訊據被告乙○○對右揭犯罪事實均坦承不諱，核與告訴人奇異公司之代理人黃惠
    君於警詢、朱莉於檢察官偵訊指訴被告將附條件買賣汽車遷移等情節（黃惠君部
    分見九十二年度偵字第八九九八號卷第三頁至第五頁；朱莉部分見九十二年度偵
    緝字第一二六二號卷三十九頁至第四十一頁）；證人即右揭書庫屋主劉怡孫、保
    全人員王傳明等人分別於警詢及檢察官偵訊時指證該書庫遭進入並觸動警鈴嗣當
    場查獲被告等情節（劉怡孫部分見九十二年度偵字第一五七四五號卷第八頁至第
    十頁及第三十九頁至第四十頁；王傳明部分見同卷第十一頁至第十三頁及第四十
    二頁至第四十三頁）；證人即右揭福德廟管理員楊馮水鴨、現場目擊被告離去之
    人包國明及董許德等人於警詢時指證該廟遭竊取財物等情節（楊馮水鴨部分見宜
    蘭縣警察局礁溪分局刑案偵查卷宗第四頁至第七頁；包國明部分見同卷第八頁至
    第九頁；董許德部分見同卷第十頁至第十一頁）均大致相符，並有附條件買賣暨
    動產擔保契約書、動產擔保交易附條件買賣設定登記申請書、汽車新領牌照登記
    書、外訪報告單、奇異公司付款紀錄查詢表及催收紀錄明細表各一份（見前開第
    八九九八號偵卷第十五頁、第十四頁、第二十一頁、第二十二頁及前開第一二六
    二號偵緝卷第第四十二頁至第四十八頁）；前開書庫現場照片七張（見前開第一
    五七四五號卷第二十二頁至第二十五頁）；前開福德廟現場照片六張及贓物認領
    保管單一紙（見前開警卷第十二頁至第十四頁、第十五頁）在卷可稽，足徵被告
    自白核與事實相符。本件事證明確，被告犯行堪以認定。
二、核被告所為，係犯動產擔保交易法第三十八條之債務人不法將標的物遷移罪、刑
    法第三百二十一條第二項、第一項第二款之踰越安全設備竊盜未遂罪及同法第三
    百二十一條第一項第二款、第三款之攜帶兇器毀越安全設備竊盜罪。起訴書認被
    告就事實欄所載攜帶油壓剪破壞鐵窗並逾越窗戶進入福德廟竊取財物之行為，係
    犯刑法第三百二十一條第一項第三款之攜帶兇器竊盜罪嫌，尚有未洽，惟起訴之
    侵害性基本社會事實並無變更，起訴法條應予變更，合先敘明。被告所犯上開踰
    越安全設備竊盜未遂及攜帶兇器毀越安全設備竊盜等二罪間，時間緊接，所犯係
    構成要件相同之罪名，顯係基於概括之犯意而為，應依連續犯規定從一重之攜帶
    兇器踰越安全設備竊盜罪論處，並加重其刑。惟其已著手於踰越安全設備進入前
    開書庫竊取財物犯罪之實行但未發生犯罪之結果，為未遂犯，應依刑法第二十六
    條前段之規定減輕其刑，並依法先加後後減。又被告所犯前開動產擔保交易法第
    三十八條及攜帶兇器毀越安全設備竊盜等二罪間，犯意各別，行為互殊，應予分
    論併罰。爰審酌被告犯罪之動機、目的、手段、所生危害及其犯罪後已坦承犯行
    之態度等一切情狀，分別量處如主文所示之刑。至於被告所有破壞福德廟鐵窗用
    之油壓剪，並未扣案，不能證明現尚存在，爰不另為沒收之諭知，附此敘明。
據上論斷，應依刑事訴訟法第二百九十九條第一項前段、第二百七十三條之一第三項
、第三百條，動產擔保交易法第三十八條，刑法第十一條前段、第五十六條、第二十
六條前段、第三百二十一條第一項第二款、第三款，罰金罰鍰提高標準條例第一條前
段，判決如主文。
本案經檢察官丙○○到庭執行職務
中      華      民      國    九十二    年     十一     月    二十四    日
                                      臺灣臺北地方法院刑事第十六庭
                                          法  官  劉台安
右正本證明與原本無異。
如不服本判決，應於判決送達後十日內，向本院提出上訴狀。
                                          書記官  張汝琪
中      華      民      國    九十二    年    十一    月    二十五      日
附錄本案論罪科刑法條全文
動產擔保交易法第三十八條
 (處分標的物之處罰)
動產擔保交易之債務人，意圖不法之利益，將標的物遷移、出賣、出質、
移轉、抵押或為其他處分，致生損害於債權人者，處三年以下有期徒刑、
拘役或科或併科六千元以下之罰金。
中華民國刑法第三百二十一條
犯竊盜罪而有左列情形之一者，處六月以上、五年以下有期徒刑：
一  於夜間侵入住宅或有人居住之建築物、船艦或隱匿其內而犯之者。
二  毀越門扇、牆垣或其他安全設備而犯之者。
三  攜帶兇器而犯之者。
四  結夥三人以上而犯之者。
五  乘火災、水災或其他災害之際而犯之者。
六  在車站或埠頭而犯之者。
前項之未遂犯罰之。


司法院資訊處製作；財團法人民間司法改革基金會備份。
